臺灣屏東地方法院民事裁定　
111年度司繼字第446號
聲  請  人  良京實業股份有限公司

法定代理人  平川秀一郎



關  係  人  陳建穎  
上列聲請人聲請選任被繼承人李賢智之遺產管理人事件，本院裁
定如下：
    主  文
選任陳建穎為被繼承人李賢智之遺產管理人。
准對被繼承人李賢智之繼承人為承認繼承之公示催告。
被繼承人李賢智之繼承人，應自前項公示催告裁定揭示之日起8
個月內承認繼承，上述期限屆滿，無繼承人承認繼承時，被繼承
人李賢智之遺產，於清償債權，並交付遺贈物後，如有賸餘即歸
屬國庫。
聲請費用新臺幣1,000 元由被繼承人李賢智之遺產負擔。
    理  由
一、本件聲請意旨略以：被繼承人李賢智（男，民國00年0 月0
    日生，身分證統一編號：Z000000000號，生前最後住所：屏
    東縣○○鄉○○路0巷0 號）對聲請人負有債務，嗣被繼承人於1
    10 年2月9日死亡，其法定繼承人均先於被繼承人死亡，且
    親屬會議並未於一個月內選定遺產管理人，為確保聲請人之
    權利，爰依法聲請選任陳建穎地政士為被繼承人之遺產管理
    人等語。
二、按繼承開始時，繼承人之有無不明者，由親屬會議於1 個月
    內選定遺產管理人，並將繼承開始及選定遺產管理人之事由
    ，向法院報明。無親屬會議或親屬會議未於前條所定期限內
    選定遺產管理人者，利害關係人或檢察官，得聲請法院選任
    遺產管理人，並由法院依規定為公示催告，民法第1177條、
    第1178條第2 項分別定有明文。此為關於無人承認繼承之規
    定。又先順序繼承人均拋棄其繼承權時，由次順序之繼承人
    繼承，其次順序繼承人有無不明或第四順序之繼承人均拋棄
    其繼承權者，準用關於無人承認繼承之規定，民法第1176條
    第6 項亦有明文。
三、經查，聲請人上開主張，業據其提出本院110年度司執字第4
    8851號債權憑證、戶籍謄本、除戶謄本、繼承系統表、遺產
    清冊、家事陳報狀等件為證，查核被繼承人李賢智並無第一
    順位繼承人，第二、三順位繼承人均先於被繼承人死亡無訛
    ，有戶籍謄本、屏東○○○○○○○○函在卷為憑，且被繼承人名下
    尚有可供強制執行之財產，堪信聲請人之主張為真實，揆諸
    上開規定，本件自應準用關於無人承認繼承之規定。而被繼
    承人李賢智之親屬會議並未於死亡發生之日起1 個月內選定
    遺產管理人陳報法院，聲請人為被繼承人之債權人，係利害
    關係人，依前開規定，聲請選任遺產管理人，於法尚無不合
    。又陳建穎願擔任被繼承人李賢智之遺產管理人，有同意書
    附卷可參。經核陳建穎乃職司地政士，有卷附新北市地政士
    開業執照影本為證，足認其對於遺產管理事件應有瞭解，並
    就遺產管理人職務之遂行有所助益，且身為地政士，應會秉
    公辦理，要不致有利害偏頗之虞，為保障聲請人之利益及期
    程序之公正、公信起見，本院認以選任陳建穎地政士為被繼
    承人之遺產管理人為適當。
四、依家事事件法第127 條第4 項、第97條，非訟事件法第24條
    第1 項，裁定如主文。
五、若不服本裁定，應於裁定送達後10日內向本院提出抗告狀，
    並繳納抗告費新臺幣1,000 元。
中　　華　　民　　國　　111 　年　　6 　　月　　16 　日

                  家事庭  司法事務官  唐淑嫻